【裁判字號】    95,訴,779
【裁判日期】    951116
【裁判案由】    違反毒品危害防制條例
【裁判全文】
臺灣新竹地方法院刑事判決               95年度訴字第779號
公  訴  人  臺灣新竹地方法院檢察署檢察官
被      告  甲○○
                    （另案在臺灣新竹監獄執行中）
上列被告因違反毒品危害防制條例案件，經檢察官提起公訴（九
十五年度毒偵字第一六七六號），本院裁定以簡式審判程序審理
，判決如下：
     主  文
甲○○施用第一級毒品，累犯，處有期徒刑玖月。
     事  實
一、甲○○曾於民國八十二年間因煙毒與違反麻醉藥品管理條例
    案件，經本院以八十二年訴字第一一二三號判決判處有期徒
    刑三年十月、六月，定應執行有期徒刑四年二月確定，自八
    十三年一月七日入監執行，於八十四年八月二十八日假釋出
    監。惟其於假釋期間另犯煙毒、竊盜與違反麻醉藥品管理條
    例等案件，經臺灣高等法院及本院，以八十六年度上訴字第
    二五六六號、八十六年度竹北簡字第三五一號、八十六年度
    訴字第六二八號判決分別判處有期徒刑三年二月、五月、五
    月，嗣定應執行有期徒刑三年十月確定，其假釋因此遭到撤
    銷，應執行殘刑有期徒刑二年一月二十八日，自八十六年十
    月十七日入監接續執行，於八十九年九月五日再次假釋出監
    。然其於假釋期間因施用毒品，第二次假釋乃遭到撤銷，應
    執行殘刑有期徒刑二年十月三日，自九十一年四月三日入監
    執行，於九十三年十一月一日徒刑執行完畢。
二、甲○○於九十年間因施用毒品案件，經本院裁定觀察、勒戒
    後，認有繼續施用毒品之傾向，再經裁定令入戒治處所施以
    強制戒治，嗣其強制戒治處分經評定為合格，無繼續戒治之
    必要，再經裁定停止強制戒治付保護管束，於九十一年九月
    十二日保護管束期滿強制戒治執行完畢，由臺灣新竹地方法
    院檢察署檢察官於同年月十九日，以九十年度毒偵緝字第一
    三七號不起訴處分確定，仍不知悔改，於強制戒治執行完畢
    後五年內，基於施用第一級毒品海洛因之犯意，於九十五年
    八月十五日下午六時許，在其位於新竹市○○街一○三號住
    處，將香煙捲紙內之部分煙草撥出，填入海洛因粉末後，持
    其所有之打火機點燃香煙吸食之方式，施用海洛因一次。嗣
    其於同日晚上九時五十分許，因涉犯竊盜罪嫌為警查獲，警
    方於同日徵得其同意採集其尿液送驗結果，呈嗎啡（即海洛
    因水解後之反應）陽性反應而查知上情。
三、案經新竹市警察局第二分局報請臺灣新竹地方法院檢察署檢
    察官偵查起訴。
     理  由
一、被告甲○○所犯毒品危害防制條例第十條第一項施用第一級
    毒品罪，非為死刑、無期徒刑、最輕本刑為三年以上有期徒
    刑之罪或高等法院管轄第一審案件，其於準備程序進行中先
    就被訴事實為有罪之陳述，本院認為合於刑事訴訟法第二百
    七十三條之一第一項之規定，裁定進行簡式審判程序，先予
    敘明。
二、上開事實，業經被告於本院審理時坦白承認，而其於九十五
    年八月十五日經警採尿送驗結果，呈嗎啡（即海洛因水解後
    之反應）陽性反應，有新竹市警察局辦理煙毒、麻醉藥品案
    尿液送驗受檢人真實姓名代號對照表及臺灣檢驗科技股份有
    限公司濫用藥物尿液檢驗報告各一份在卷可佐，又施用第一
    級毒品海洛因，可於二至四日內由施用者尿液中檢測得知，
    亦有行政院衛生署管制藥品管理局九十二年三月十日管檢字
    第○九二○○○一四九五號函在卷可供參考，足見被告之自
    白與事實相符，可以採信，其於上述時地施用海洛因一次之
    事實，應可認定。
三、被告於九十年間因施用毒品案件，經本院裁定觀察、勒戒後
    ，認有繼續施用毒品之傾向，再經裁定令入戒治處所施以強
    制戒治，嗣其強制戒治處分經評定為合格，無繼續戒治之必
    要，經本院裁定停止強制戒治付保護管束，於九十一年九月
    十二日保護管束期滿強制戒治執行完畢，由臺灣新竹地方法
    院檢察署檢察官於同年月十九日，以九十一年度戒毒偵字第
    一○四號不起訴處分確定等情，有臺灣新竹地方法院檢察署
    刑案資料查註紀錄表及臺灣高等法院被告前案紀錄表各一份
    在卷足憑，其於強制戒治執行完畢後五年內，復施用第一級
    毒品海洛因，應予依法論科。
四、查海洛因為毒品危害防制條例第二條第一項第一款所稱之第
    一級毒品，不得持有及施用，被告甲○○竟持以施用，核其
    所為，係犯同條例第十條第一項之施用第一級毒品罪。其施
    用前持有第一級毒品海洛因之低度行為，應為施用之高度行
    為所吸收，不另論罪。其曾於八十二年間因煙毒與違反麻醉
    藥品管理條例案件，經本院以八十二年訴字第一一二三號判
    決判處有期徒刑三年十月、六月，定應執行有期徒刑四年二
    月確定，自八十三年一月七日入監執行，於八十四年八月二
    十八日假釋出監。惟其於假釋期間另犯煙毒、竊盜與違反麻
    醉藥品管理條例等案件，經臺灣高等法院及本院，以八十六
    年度上訴字第二五六六號、八十六年度竹北簡字第三五一號
    、八十六年度訴字第六二八號判決分別判處有期徒刑三年二
    月、五月、五月，嗣定應執行有期徒刑三年十月確定，其假
    釋因此遭到撤銷，應執行殘刑有期徒刑二年一月二十八日，
    自八十六年十月十七日入監接續執行，於八十九年九月五日
    再次假釋出監。然其於假釋期間因施用毒品，第二次假釋乃
    遭到撤銷，應執行殘刑有期徒刑二年十月三日，自九十一年
    四月三日入監執行，於九十三年十一月一日徒刑執行完畢，
    有臺灣新竹地方法院檢察署刑案資料查註紀錄表及臺灣高等
    法院被告前案紀錄表各一份在卷可供參考，其受有期徒刑之
    執行完畢後，五年之內故意再犯有期徒刑以上刑之本罪，為
    累犯，應依刑法第四十七條第一項之規定，依法加重其刑。
    爰審酌被告曾有煙毒、違反麻醉藥品管理條例、竊盜及違反
    毒品危害防制條例等前科之素行、經執行觀察、勒戒與強制
    戒治後仍未戒除毒癮、施用毒品嚴重危害其身心健康及坦認
    犯行之犯罪後態度等一切情狀，量處如主文所示之刑。至被
    告所有，供施用海洛因所用之打火機並未扣案，亦無證據證
    明現尚存在，為避免執行困難，爰不予宣告沒收。
據上論斷，應依刑事訴訟法第二百七十三條之一、第二百九十九
條第一項前段，毒品危害防制條例第十條第一項，刑法第十一條
前段、第四十七條第一項，判決如主文。
本案經檢察官林佳穎到庭執行職務。
中    華    民    國  九十五  年    十一  月   十六   日
                  刑事第六庭    法  官  林昌義
以上正本證明與原本無異。
如不服本判決，應於判決送達後10日內向本院提出上訴狀 (應附
繕本 )，上訴於臺灣高等法院。
中    華    民    國    95    年    11    月    16    日
                                書記官  劉怡芳
附錄本案論罪科刑法條全文：
毒品危害防制條例第十條
施用第一級毒品者，處六月以上五年以下有期徒刑。
施用第二級毒品者，處三年以下有期徒刑。


司法院資訊處製作；財團法人民間司法改革基金會備份。
